【裁判字號】    97,上易,789
【裁判日期】    980219
【裁判案由】    竊盜
【裁判全文】
臺灣高等法院臺南分院刑事判決         97年度上易字第789號
上  訴  人  臺灣雲林地方法院檢察署檢察官
被      告  丙○○
                    現於臺灣雲林看守所另案羈押中
上列上訴人因被告竊盜案件，不服臺灣雲林地方法院97年度易字
第713號中華民國97年10月31日第一審判決（起訴案號：臺灣雲
林地方法院檢察署97年度偵字第4421號），提起上訴，本院判決
如下：
    主  文
上訴駁回。
    事  實
一、丙○○前因施用第1 、2 級毒品、竊盜等案件，分別經法院
    判處有期徒刑1年、6月、6月，定應執行刑為有期徒刑1年10
    月確定，於民國95年4月4日縮短刑期假釋出監，又因施用第
    1、2級毒品、竊盜等案件，經法院判處有期徒刑1年2月、7
    月、8月，減刑後，定應執行刑為有期徒刑1年1月確定，與
    前揭假釋經撤銷後所餘殘刑4月12日接續執行，於97年4月11
    日縮刑期滿執行完畢。仍不知悔改，復意圖為自己不法之所
    有，於97年8月20日晚上7時許，攜帶其所有客觀上足以對人
    生命、身體、安全構成威脅，可作為兇器使用之黑色虎頭鉗
    1支，騎乘腳踏車前往雲林縣口湖鄉梧北村頂宜梧公墓北邊
    產業道路旁，以持虎頭鉗將電纜線剪斷之方式，竊取該處臺
    灣電力股份有限公司（下稱臺電公司）所有之電纜線2條（
    長度分別為2.7公尺、4.5公尺）得手，於同日晚上8時許，
    騎乘腳踏車欲離去之際，為路人甲○○、李興隆、乙○○發
    現後報警處理而查獲，並扣得其所有用以行竊之黑色虎頭鉗
    1支。
二、案經雲林縣警察局北港分局報告臺灣雲林地方法院檢察署檢
    察官偵查起訴。
    理  由
一、上揭事實，業據被告丙○○於警偵詢、原審及本院審理中坦
    承不諱，且經證人即臺電公司員工張錫勳、證人甲○○、李
    興隆、乙○○於警詢時證述明確，並有贓物認領保管單1紙
    、查證照片6張在卷可稽，復有被告所有供行竊所用之黑色
    虎頭鉗1支扣案可證，足認被告自白與事實相符，堪可採信
    。本件事證明確，被告犯行堪以認定，應依法論科。
二、按刑法第321條第1項第3款之攜帶兇器竊盜罪，係以行為人
    攜帶兇器竊盜為其加重條件，此所謂兇器，其種類並無限制
    ，凡客觀上足對人之生命、身體、安全構成威脅，具有危險
    性之兇器均屬之，且祇須行竊時攜帶此種具有危險性之兇器
    為已足，並不以攜帶之初有行兇之意圖為必要，最高法院79
    年臺上字第5253號著有判例可資參照。查被告持以行竊之黑
    色虎頭鉗1支，全長約26公分，全為鐵製，質地堅硬，握把
    部分有黑色膠帶纏繞包覆等情，業經原審及本院當庭勘驗屬
    實（見原審第45頁、本院卷第59頁），足認扣案之黑色虎頭
    鉗1支，足以對人生命、身體、安全構成威脅，為具有危險
    性之兇器。
三、核被告丙○○所為，係犯刑法第321條第1項第3款之攜帶兇
    器竊盜罪。被告有如事實欄所載之前案科刑及執行紀錄，有
    卷附臺灣高等法院被告前案紀錄表可按，其受有期徒刑之執
    行完畢，5年以內故意再犯有期徒刑以上之罪，為累犯，應
    依刑法第47條第1項之規定，加重其刑。
四、從而原審以被告犯行明確，依刑法第321條第1項第3款、刑
    法第47條第1項、第38條第1項第2款等規定論罪科刑，並審
    酌被告素行不佳，其正值壯年，不思循正途獲取財物，竟竊
    取產業道路旁臺電公司所有之電纜線，惟所竊得電纜線之數
    量僅2條，價值不高，犯後坦承犯行、態度良好，及其竊盜
    之手段、教育程度等一切情狀，認檢察官具體求處有期徒刑
    1年8月，尚嫌過重，量處有期徒刑10月，扣案之黑色虎頭鉗
    1支，係被告所有供本件犯罪所用之物，業據其供明在卷，
    依法宣告沒收。另扣案之紅色鐵剪1支，並非違禁物，被告
    復否認為其所有，且無證據可資證明該鐵剪確屬被告所有供
    本案犯罪所用之物，故不予宣告沒收。認事用法俱無不合，
    量刑亦稱妥適。檢察官上訴意旨認上開紅色鐵剪係被告所有
    ，業據被告於警詢中坦承，亦應予以沒收，而指摘原判決不
    當等語。惟查：雖被告於警詢中經警詢問：【（問：警方當
    場查扣之2條電纜線及扣案工具虎頭鉗1支、鐵剪1支是否即
    是偷竊之物及工具）是的。】（見警卷第1頁），當時被告
    係被動回答【是的】。而於移送臺灣雲林地方法院檢察署檢
    察官訊問時則明確稱：【（問：這2支鐵剪是你的？）黑的
    這支是，紅的不知道是誰的。】於原審及本院亦均稱：【紅
    色不是我的。】（見原審卷第46頁、本院卷第59頁）。經本
    院傳訊逮捕被告時在場之證人甲○○，經其證稱：【那時候
    天色昏暗，我並沒有看到他的手上是否有拿什麼工具，紅色
    鐵剪從那裡來的，我也不知道。】（見本院卷第62頁）且退
    一步言，本件被告既已承認持黑色虎頭鉗之兇器竊盜，再承
    認紅色鐵剪為其所有，亦難認於刑度有若何影響，被告亦稱
    無於偵審時否認係所有之必要。故並無證據證明該紅色鐵剪
    為被告所有，是原審未為沒收之諭知，洵屬有理，檢察官上
    訴並非可取，為無理由，應予駁回。
據上論斷，應依刑事訴訟法第368條，判決如主文。
本案經檢察官范文豪到庭執行職務。
中    華    民    國    98    年    2     月    19    日
                  刑事第一庭    審判長法  官  黃崑宗
                                      法  官  蔡長林
                                      法  官  夏金郎
以上正本證明與原本無異。
不得上訴。
                                      書記官  劉岳文
中    華    民    國    98    年    2     月    19    日
附錄本案論罪科刑法條：
中華民國刑法第321條第1項第3款
（加重竊盜罪）
犯竊盜罪而有左列情形之一者，處六月以上五年以下有期徒刑：
一、於夜間侵入住宅或有人居住之建築物、船艦或隱匿其內而犯
    之者。
二、毀越門扇、牆垣或其他安全設備而犯之者。
三、攜帶兇器而犯之者。
四、結夥三人以上而犯之者。
五、乘火災、水災或其他災害之際而犯之者。
六、在車站或埠頭而犯之者。
前項之未遂犯罰之。


司法院資訊處製作；財團法人民間司法改革基金會備份。
